---
title: "Titre"
author: "Degives Nicolas"
date: "Date"
output:
  html_document:
    code_folding: hide
    collapsed: yes
    fig_caption: yes
    fig_height: 5
    fig_width: 6
    highlight: tango
    number_sections: yes
    smart: no
    theme: united
    toc: yes
    toc_depth: 3
    toc_float: yes
  pdf_document:
    toc: yes
    toc_depth: '2'
    number_sections: yes
editor_options:
  chunk_output_type: console
---
  
```{r setup, include=FALSE}
rm(list=ls()) # Clean the workspace
library(data.table)
library(ggplot2)
library(gridExtra)
library(PerformanceAnalytics)
library(car)
library(rgl)
library(gstat)
library(latticeExtra)
library(AID)
library(rgdal)
library(raster)
library(broom)
library(RColorBrewer)
library(rgeos)
library(dplyr)
library(sf)
library(pander)
```

```{r, echo=TRUE}
mydata <- fread('data.csv')
summary(mydata)
head(mydata)
```

# Analyse exploratoire des données

## Carte de la position des points de mesures des ETM et limite de la province étudiée.

```{r, echo=TRUE}
# Create grid (using a margin to make sure you englobe the whole province)
gridsize = 1000
margin = 5000
x <- seq(floor(min(mydata$X)-margin), # from minimum longitude
         ceiling(max(mydata$X+margin)), # to maximum longitude
         by=gridsize)
y <- seq(floor(min(mydata$Y)-margin), # from minimum latitude
         ceiling(max(mydata$Y)+margin), # to maximum latitude
         by=gridsize)
grid <- as.data.table(expand.grid(X=x, Y=y)) 

# Create a spatial version of your grid
mydataSpatial <- copy(grid)
coordinates(mydataSpatial) <- ~X+Y
proj4string(mydataSpatial) <- CRS("+init=epsg:31370") # Specify coordinate system (Lambert belge 1972)
```

# Part 1

```{r, echo=TRUE}
# Load provinces shapefile and specify it's coordinate system
prov <- readOGR('BEL_ADM2.shp', use_iconv = TRUE, encoding = "UTF-8")
prov <- spTransform(prov, CRS("+init=epsg:31370"))
plot(prov) # Display provinces
prov$NAME_2
# Transform grid coordinates system to match provinces
mydataSpatial <- spTransform(mydataSpatial, CRS("+init=epsg:31370"))
# Get index of points in the province of Liège
prov.id <- over(prov[prov$NAME_2 == "Liège", ],
               mydataSpatial, 
               returnList = TRUE)

# Select rows in your original grid that are located in Liège
prov.grid = grid[prov.id[[1]],]
```

```{r, echo=TRUE}
# Display selected grid points in red and data location
ggplot()+
  geom_point(data=prov.grid, aes(x=X, y=Y), color='black', shape = 3)+
  geom_point(data=grid, aes(x=X, y=Y), color='black', shape = 3) +
 geom_point(data=prov.grid, aes(x=X, y=Y), color='red', shape = 3)+
 geom_point(data=mydata,aes(x=X,y=Y,shape="Point de mesure"),color="black")+
 ggtitle("Limite de la province étudiée (Liège) et positions des points de mesures")+
 xlab("Longitude (Lambert belge 1972)")+
 ylab("Latitude (Lambert belge 1972)")+
 scale_shape_manual("",values=15)
```

## Pb sample

```{r, echo=TRUE}
Pb <- na.omit(subset(mydata,select=c("X","Y","Pb")))

ggplot() +
  geom_point(data=Pb, aes(x=X, y=Y, color=Pb), size=2) +
  scale_color_gradient(low='blue',high ='yellow')+
  xlab("Longitude") +
  ylab("Latitude") +
  ggtitle("Sample Pb")
```

## Zn sample

```{r, echo=TRUE}
Zn <- na.omit(subset(mydata,select=c("X","Y","Zn")))

#Plot

ggplot() +
  geom_point(data=Zn, aes(x=X, y=Y, color=Zn), size=2) +
  scale_color_gradient(low='blue',high ='yellow')+
  xlab("Longitude") +
  ylab("Latitude") +
  ggtitle("Sample Zn")
```

## Cu sample

```{r, echo=TRUE}
Cu <- na.omit(subset(mydata,select=c("X","Y","Cu")))

#Plot

ggplot() +
  geom_point(data=Cu, aes(x=X, y=Y, color=Cu), size=2) +
  scale_color_gradient(low='blue',high ='yellow')+
  xlab("Longitude") +
  ylab("Latitude") +
  ggtitle("Sample Cu")
```

## Stat base for each ETM

```{r, echo=TRUE}
mydata %>%
  select(Pb, Zn, Cu) %>%
  summary %>%
  pander()
```

# Correction de la distribution et diagnostic des outliers

## Distribution de Pb,Zn et Cu

### Pb 

```{r, echo=TRUE}
ggplot(Pb, aes(x = Pb)) +
  geom_histogram(aes(y = ..density.., 
                     fill = "Density histogram" ),
                 bins = 15, 
                 color = "white") + 
  geom_density(col = "lightsteelblue3", 
               aes(fill = "Fitted pdf"), 
               alpha = 0.2) +  
  xlab("Pb") + 
  ylab("f(x)") + 
  ggtitle("Density histogram of the plomb") +
  stat_function(fun=dnorm, 
                args=list(mean = mean(Pb$Pb), sd = sd(Pb$Pb)),
                aes(color="Normal pdf"),
                size= 1) +
  scale_fill_manual("", values = c("Density histogram"="lightsteelblue2",
                                    "Fitted pdf"=alpha("lightsteelblue3",.2))) +
  scale_color_manual("", values="red")
```

### Zn

```{r, echo=TRUE}
ggplot(Zn, aes(x = Zn)) +
  geom_histogram(aes(y = ..density.., 
                     fill = "Density histogram" ),
                 bins = 15, 
                 color = "white") + 
  geom_density(col = "lightsteelblue3", 
               aes(fill = "Fitted pdf"), 
               alpha = 0.2) +  
  xlab("Zn") + 
  ylab("f(x)") + 
  ggtitle("Density histogram of the Zinc") +
  stat_function(fun=dnorm, 
                args=list(mean = mean(Zn$Zn), sd = sd(Zn$Zn)),
                aes(color="Normal pdf"),
                size= 1) + # width of the line
  scale_fill_manual("", values = c("Density histogram"="lightsteelblue2",
                                    "Fitted pdf"=alpha("lightsteelblue3",.2))) +
  scale_color_manual("", values="red")
```

### Cu

```{r, echo=TRUE}
ggplot(Cu, aes(x = Cu)) +
  geom_histogram(aes(y = ..density.., 
                     fill = "Density histogram" ),
                 bins = 15, # number of bins
                 color = "white") + 
  geom_density(col = "lightsteelblue3", 
               aes(fill = "Fitted pdf"), 
               alpha = 0.2) +  
  xlab("Cu") + 
  ylab("f(x)") + 
  ggtitle("Density histogram of the Cuivre") +
  stat_function(fun=dnorm, 
                args=list(mean = mean(Cu$Cu), sd = sd(Cu$Cu)),
                aes(color="Normal pdf"),
                size= 1) + # width of the line
  scale_fill_manual("", values = c("Density histogram"="lightsteelblue2",
                                    "Fitted pdf"=alpha("lightsteelblue3",.2))) +
  scale_color_manual("", values="red")
```

## Correction des distribution (Boxcox)

```{r, echo=TRUE}
# Plomb
BPb <- boxcoxnc(Pb$Pb, verbose = FALSE)
Pb$Pbbx <- BPb$tf.data
```

```{r, echo=TRUE}
BZn <- boxcoxnc(Zn$Zn, verbose = FALSE)
Zn$Znbx <- BZn$tf.data
```

```{r, echo=TRUE}
BCu <- boxcoxnc(Cu$Cu, verbose = FALSE)
Cu$Cubx <- BCu$tf.data
```

# Analyse et modélisation de la dépendence spatiale

## Espérances et variogram Plomb (Pb)

### Espérence du Plomb B-C

```{r, echo=TRUE}
Pbbx.lm <- lm(Pbbx~X+Y,data=Pb)
scatter3d(x=Pb$X,z=Pb$Y,y=Pb$Pbbx,
          xlab = 'Longitude', zlab = 'Lattitude', ylab = 'Pbbx')
rglwidget(width = 300, height = 300)
```

Non stationnaire d’ordre 1 + on voit des outliers

### Suppression de la tendance et outlier

```{r, echo=TRUE}
# Suppression tendance
Pb$Pbbx_res <- Pb$Pbbx-(predict(Pbbx.lm,Pb))
scatter3d(x=Pb$X,z=Pb$Y,y=Pb$Pbbx_res,
          xlab='Longitude',zlab='Latitude',ylab='Pbbx_res')
rglwidget(width = 300,height = 300)
# Détection potentiel Outlier
res.Sd <- sd(Pb$Pbbx_res)
res.Mean <- mean(Pb$Pbbx_res)
out <- nrow(Pb) - nrow(Pb[Pbbx_res %between% c(res.Mean-3*res.Sd,res.Mean+3*res.Sd),])
cat("nombre d'outlier potentiel =", out)
# Suppression outlier
Pb <- Pb[Pbbx_res %between% c(res.Mean-3*res.Sd,res.Mean+3*res.Sd),]
```

### Variogram résidu du Plomb Bx

```{r, echo=TRUE}
Pb.gstat <- gstat(formula=Pbbx_res~1, data=Pb,locations = ~X+Y)
Pb.vario <- variogram(Pb.gstat,cutoff=40000,width=3000)
vg.exp <- vgm(model = 'Sph',nugget = 2e-4)
fit.Pb <- fit.variogram(Pb.vario, model = vg.exp,fit.method = 6)
plot(Pb.vario,model=fit.Pb, main="Variogram résidus du Plomb Bx",pch=16,col='black')
trellis.focus('panel',1,1)
llines(x=c(0,max(Pb.vario$dist)),y=c(var(Pb$Pbbx_res)),col = 'red',lty=2)
trellis.unfocus()
pander(fit.Pb)
```

## Espérances et variogram Zinc (Zn)

### Espérence du Zinc

```{r, echo=TRUE}
Znbx.lm <- lm(Znbx~X+Y,data=Zn)
scatter3d(x=Zn$X,z=Zn$Y,y=Zn$Znbx,
          xlab = 'Longitude', zlab = 'Lattitude', ylab = 'Znbx')
rglwidget(width = 300, height = 300)
```

Non stationnaire d’ordre 1 + on voit des outliers

### Suppression de la tendance et outlier

```{r, echo=TRUE}
# Suppressions tendance
Zn$Znbx_res <- Zn$Znbx-(predict(Znbx.lm,Zn))
scatter3d(x=Zn$X,z=Zn$Y,y=Zn$Znbx_res,
          xlab='Longitude',zlab='Latitude',ylab='Znbx_res')
rglwidget(width = 300,height = 300)
# Détection potentiel Outlier
res.Sd <- sd(Zn$Znbx_res)
res.Mean <- mean(Zn$Znbx_res)
out <- nrow(Zn) - nrow(Zn[Znbx_res %between% c(res.Mean-3*res.Sd,res.Mean+3*res.Sd),])
cat("nombre d'outlier potentiel =", out)
# Suppression outlier
Zn <- Zn[Znbx_res %between% c(res.Mean-3*res.Sd,res.Mean+3*res.Sd),]
```

### Variogram résidu du Zinc Bx

```{r, echo=TRUE}
Zn.gstat <- gstat(formula=Znbx_res~1, data=Zn,locations = ~X+Y)
Zn.vario <- variogram(Zn.gstat,cutoff=40000,width=3000)

vg.exp <- vgm(model = 'Sph',nugget = 0.002)
fit.Zn <- fit.variogram(Zn.vario, model = vg.exp,fit.method = 6)
plot(Zn.vario,model=fit.Zn ,main="Variogram résidus du Zinc",pch=16,col='black')

trellis.focus('panel',1,1)
llines(x=c(0,max(Zn.vario$dist)),y=c(var(Zn$Znbx_res)),col = 'red',lty = 2)
trellis.unfocus()
pander(fit.Zn)
```

## Espérances et variogram Cuivre (Cu)

### Espérence du Cuivre

```{r, echo=TRUE}
Cubx.lm <- lm(Cubx~X+Y,data=Cu)
scatter3d(x=Cu$X,z=Cu$Y,y=Cu$Cubx,
          xlab = 'Longitude', zlab = 'Lattitude', ylab = 'Cubx')
rglwidget(width = 300, height = 300)
```

Non stationnaire d’ordre 1 + on voit des outliers

### Suppression de la tendance et outlier

```{r, echo=TRUE}
# Suppressions tendance
Cu$Cubx_res <- Cu$Cubx-(predict(Cubx.lm,Cu))
scatter3d(x=Cu$X,z=Cu$Y,y=Cu$Cubx_res,
          xlab='Longitude',zlab='Latitude',ylab='Cubx')
rglwidget(width = 300,height = 300)
# Détection potentiel Outlier
res.Sd <- sd(Cu$Cubx_res)
res.Mean <- mean(Cu$Cubx_res)
out <- nrow(Cu) - nrow(Cu[Cubx_res %between% c(res.Mean-3*res.Sd,res.Mean+3*res.Sd),])
cat("nombre d'outlier potentiel =", out)
# Suppression outlier
Cu <- Cu[Cubx_res %between% c(res.Mean-3*res.Sd,res.Mean+3*res.Sd),]
```

### Variogram résidu du Cuivre Bx

```{r, echo=TRUE}
Cu.gstat <- gstat(formula=Cubx_res~1, data=Cu,locations = ~X+Y)
Cu.vario <- variogram(Cu.gstat,cutoff=40000,width=3000)

vg.exp <- vgm(model = 'Sph',nugget = 0.01)
fit.Cu <- fit.variogram(Cu.vario, model = vg.exp,fit.method = 6)
plot(Cu.vario,model=fit.Cu, main="Variogram résidus du Cuivre",pch=16,col='black')
trellis.focus('panel',1,1)
llines(x=c(0,max(Cu.vario$dist)),y=c(var(Cu$Cubx_res)),col = 'red',lty=2)
trellis.unfocus()
pander(fit.Cu)
```

# Prédiction des ETM

Demande normalité, stationnarité d’ordre 1 et 2

## Fonction plot.predictions

```{r, echo=TRUE}
plot.predictions <- function(pred,data, plot.title,legend){
  ggplot() + 
  geom_tile(data=pred, 
            aes(x = X, y = Y, fill = predi)) +
  geom_point(data=data, 
             aes(x=X, y=Y, color="Measurement points"),
             shape=18,
             size=2) +
  scale_color_manual("", values="black") +
  scale_fill_gradientn(name=legend, colors=c('royalblue','green3', 'yellow', 'red')) +
  theme(legend.key = element_rect(fill = "green3", 
                                  color = NA)) +
  xlab("Longitude") +
  ylab("Latitude") +
  ggtitle(plot.title)
}
```

## Via une méthode déterministe au choix (distance inverse)

### Plomb

#### Optimisation de θ par LOOCV

```{r, echo=TRUE}
powers <- seq(0.5,5,0.5)
pmse <- data.table(power = powers, mse = rep(0,length(powers)) )# Power mean squared error
for (p in powers){
  pse <- rep(0,nrow(Pb)) # Power squared errors
  for (i in 1:nrow(Pb)){
     point.idw <- idw(formula = Pbbx~1,
              data = Pb[-i,],
              locations = ~X+Y,
              newdata = Pb[i,],
              idp = p,
              nmax=20,
              maxdist=30000,
              debug.level = 0)
     pse[i] <- (point.idw$var1.pred - Pb$Pbbx[i])^2
  }
  pmse[power==p,"mse"] = mean(pse)
}

plot(pmse)
```

#### Plot résultat IDW Plomb

```{r, echo=TRUE}
#Plot résultat
Pb.idw <- data.table(idw(formula = Pbbx~1,data=Pb,location=~X+Y,newdata=prov.grid,idp=1.5,nmax=20))
setnames(Pb.idw,"var1.pred","predBx")

#Transfo inverse
alpha = BPb$lambda.hat
Pb.idw[,predi := exp(log(alpha * predBx + 1) / alpha)]

plot.predictions(Pb.idw,Pb,"Concentration en plomb - Prediction Distance inverse","Pb predictions")
```

### Zinc

#### Optimisation de θ par LOOCV
 
```{r, echo=TRUE}
powers <- seq(0.5,5,0.5)
pmse <- data.table(power = powers, mse = rep(0,length(powers)) )# Power mean squared error
for (p in powers){
  pse <- rep(0,nrow(Zn)) # Power squared errors
  for (i in 1:nrow(Zn)){
     point.idw <- idw(formula = Znbx~1,
              data = Zn[-i,],
              locations = ~X+Y,
              newdata = Zn[i,],
              idp = p,
              nmax=20,
              maxdist=30000,
              debug.level = 0)
     pse[i] <- (point.idw$var1.pred - Zn$Znbx[i])^2
  }
  pmse[power==p,"mse"] = mean(pse)
}

plot(pmse)
```

#### Plot résultat IDW Zinc

```{r, echo=TRUE}
Zn.idw <- data.table(idw(formula = Znbx~1,data=Zn,location=~X+Y,newdata=prov.grid,idp=1,nmax=20,maxdist=30000))
setnames(Zn.idw,"var1.pred","predBx")

# Transformation inverse
alpha = BZn$lambda.hat
Zn.idw[,predi := exp(log(alpha * predBx + 1) / alpha)]

plot.predictions(Zn.idw,Zn,"Concentration en Zinc - Prediction Distance inverse","Zn predictions")
```

### Cuivre

#### Optimisation de θ par LOOCV

```{r, echo=TRUE}
powers <- seq(0.4,2,0.2)
pmse <- data.table(power = powers, mse = rep(0,length(powers)) )# Power mean squared error
for (p in powers){
  pse <- rep(0,nrow(Cu)) # Power squared errors
  for (i in 1:nrow(Cu)){
     point.idw <- idw(formula = Cubx~1,
              data = Cu[-i,],
              locations = ~X+Y,
              newdata = Cu[i,],
              idp = p,
              nmax=20,
              maxdist=30000,
              debug.level = 0)
     pse[i] <- (point.idw$var1.pred - Cu$Cubx[i])^2
  }
  pmse[power==p,"mse"] = mean(pse)
}

plot(pmse)
```

#### Plot résultat IDW Cuivre

```{r, echo=TRUE}
Cu.idw <- data.table(idw(formula = Cubx~1,data=Cu,location=~X+Y,newdata=prov.grid,idp=1.25,nmax=20,maxdist=30000))
setnames(Cu.idw,"var1.pred","predBx")

# Transformation inverse
alpha = BCu$lambda.hat
Cu.idw[,predi := exp(log(alpha * predBx + 1) / alpha)]

plot.predictions(Cu.idw,Cu,"Concentration en Cuivre - Prediction Distance inverse","Cu predictions")
```

## Via le krigeage

### Plomb

```{r, echo=TRUE}
doublons <- which(duplicated(Pb$X,Pb$Y))
Pb2<-Pb[-doublons,]
Pb.krig <- data.table(krige(formula = Pbbx_res~1, data = Pb2,locations = ~X+Y,
                            newdata = prov.grid, model = fit.Pb))
setnames(Pb.krig, c("var1.pred", "var1.var"), c("pred", "Pb.varkrig"))
Pb.krig$pred <- Pb.krig$pred+predict(Pbbx.lm,Pb.krig)
alpha <- BPb$lambda.hat
Pb.krig[,predi := exp(log(alpha * pred + 1) / alpha)]

plot.predictions(Pb.krig,Pb,"Concentration en Plomb - Krigeage","Pb prediction")
```

### Zinc

```{r, echo=TRUE}
doublons <- which(duplicated(Zn$X,Zn$Y))
Zn2<-Zn[-doublons,]
Zn.krig <- data.table(krige(formula = Znbx_res~1, data = Zn2,locations = ~X+Y,
                            newdata = prov.grid, model = fit.Zn))
setnames(Zn.krig, c("var1.pred", "var1.var"), c("pred", "Zn.varkrig"))
Zn.krig$pred <- Zn.krig$pred+predict(Znbx.lm,Zn.krig)
alpha <- BZn$lambda.hat
Zn.krig[,predi := exp(log(alpha * pred + 1) / alpha)]
plot.predictions(Zn.krig,Zn,"Concentration en Zinc - Krigeage","Zn predictions")
```

### Cuivre

```{r, echo=TRUE}
doublons <- which(duplicated(Cu$X,Cu$Y))
Cu2<-Cu[-doublons,]

Cu.krig <- data.table(krige(formula = Cubx_res~1, data = Cu2,locations = ~X+Y,
                            newdata = prov.grid, model = fit.Cu,nmax=1))
setnames(Cu.krig, c("var1.pred", "var1.var"), c("pred", "Cu.varkrig"))
Cu.krig$pred <- Cu.krig$pred+predict(Cubx.lm,Cu.krig)
alpha <- BCu$lambda.hat
Cu.krig[,predi := exp(log(alpha * pred + 1) / alpha)]
plot.predictions(Cu.krig,Cu,"Concentration en Cuivre - Krigeage","Cu predictions")
```

## via cokrigeage de Pb avec Zn

```{r, echo=TRUE}
g <- gstat(id="Pb", formula=Pbbx~1, data=Pb2, locations= ~X+Y)
g <- gstat(g,id='Zn',formula = Znbx~1, data = Zn2, locations = ~X+Y)
v.cross <- variogram(g, cutoff=40000, width=3000)
plot(v.cross)

LMC <- fit.lmc(v.cross,g,model = fit.Pb, correct.diagonal = 1.1,fit.method=6)
LMC

g <- copy(LMC)
g <- gstat(g, id='Zn', formula = Znbx~1,data = Zn2,locations = ~X+Y,model = LMC$model$Zn)
plot(v.cross,model=g$model,col='black',pch=16)
```


```{r, echo=TRUE}
Pb.cok <- data.table(predict(g,prov.grid))
setnames(Pb.cok, c('Pb.pred','Pb.var'),c('pred','Pb.varcok'))
#Pb.cok$pred <- Pb.cok$pred+predict(Pbbx.lm,Pb.cok)
alpha <- BPb$lambda.hat
Pb.cok[,predi := exp(log(alpha * pred + 1) / alpha)]
plot.predictions(Pb.cok,Pb,'Concentration en Plomb - Cokrigeage','Prediction')
```


```{r, echo=TRUE}

```


```{r, echo=TRUE}

```